【裁判字號】    97,消債更,742
【裁判日期】    980216
【裁判案由】    更生事件
【裁判全文】
臺灣板橋地方法院民事裁定           97年度消債更字第742號
聲  請  人  甲○○
上列當事人聲請消費者債務清理事件，本院裁定如下：
    主  文
債務人甲○○自中華民國98年2 月16日16時起開始更生程序。
本件得由司法事務官進行更生程序。
    理  由
一、按法院開始更生程序之裁定，應載明其年、月、日、時，並
    即時發生效力，消費者債務清理條例第45條第1 項定有明文
    。
二、本件聲請意旨略以：聲請人因有不能清償債務情事，民國（
    下同）95年間依「中華民國銀行公會會員辦理消費金融案件
    無擔保債務協商機制」，與最大債權銀行台東區中小企業銀
    行達成分期還款協議，同意自95年6月起，分80期，每月償
    還新台幣（下同）16,600元。惟因聲請人每月收入約21,000
     元 ，每月依協商條件應清償之金額16,600元清償後，無法
    維持最低基本生活。而聲請人之女兒於95年5 月2 日出生，
    協商時正在坐月子，自行照顧小孩，並計劃上班後由婆婆照
    顧小孩，惟婆婆年紀老邁，無力照顧，需另行增加托兒費支
    出10,000元，係因不可歸責於己之事由，致履行顯有重大困
    難，爰請求裁定准予更生等語。
三、經查，聲請人主張之上開事實，業據其提出財產及收入狀況
    說明書、債權人清冊、協議書、台東區中小企業銀行存款存
    入憑條（即聲請人依協商還款紀錄）、財政部臺灣省北區國
    稅局財產歸屬資料清單、95年度綜合所得稅各類所得資料清
    單、96年度扣繳憑單、財團法人金融聯合徵信中心綜合信用
    報告、戶籍謄本、勞工保險被保險人投保資料表、房屋租賃
    契約書影本為證。雖聲請人於消費者債務清理條例施行前，
    曾與各債權人就無擔保債權成立協商，約定自95年6月起，
    分80期，按月償還16,600元，有協議書附卷可憑。惟聲請人
    每月收入為20,775元至25,124元不等，此有聲請人提出之薪
    資單暨扣繳憑單影本在卷可稽，依協商條件約定其應按月還
    款16,600元，所餘顯不足以維持個人生活必要支出及扶養費
    用，其履行自有重大困難，聲請人主張因不可歸責於己之事
    由，致履行原協商條件有重大困難，應堪採信。此外，本件
    又查無聲請人有消費者債務清理條例第6條第3項、第8條或
    第46條各款所定駁回更生聲請之事由存在，是本件更生聲請
    ，應屬有據，爰裁定如主文。
四、至於聲請人於更生程序開始後，應另提出足以為債權人會議
    可決或經法院認為公允之更生方案以供採擇，俾免更生程序
    進行至依消費者債務清理條例第61條規定應行清算之程度，
    附此敘明。
中    華    民    國    98    年    2    月      16   日
                    民事第二庭    法  官  陳財旺
上為正本係照原本作成
本件不得抗告
本裁定已於98年2月16日16時公告。
中    華    民    國    98    年    2    月      16   日
                                  書記官  孫國慧


司法院資訊處製作；財團法人民間司法改革基金會備份。
